【裁判字號】    98,聲減,27
【裁判日期】    980510
【裁判案由】    聲請減刑
【裁判全文】
臺灣臺中地方法院刑事裁定              98年度聲減字第27號
聲  請  人  甲○○
                    （現於臺灣臺東監獄泰源分監即台灣泰源
上列聲請人即受刑人因聲請減刑等案件，本院裁定如下：
    主    文
甲○○所犯如附表一所示之參罪，各減為如附表一所示之刑；參
罪應執行有期徒刑壹年拾壹月。
甲○○所犯如附表二所示編號1、2、3之參罪，各減為如附表二
所示編號1、2、3所示之刑；與所犯如附表二編號4之製造彈藥罪
有期徒刑貳年，肆罪應執行有期徒刑貳年柒月。
其餘聲請駁回。
    理    由
一、本件聲請意旨略以：受刑人甲○○於附表一、二所列日期犯
    如附表一、二所列之罪，經本院、臺灣高等法院臺中分院及
    臺灣宜蘭地方法院先後判處如附表一、二所列之刑確定在案
    。另因販賣毒品罪，經臺灣高等法院臺中分院以89年度上重
    更（一）字第24號判決判處有期徒刑13年確定。經查受刑人
    所犯上開各罪，犯罪時間均在民國96年4月24日以前，聲請
    予以減刑。另聲請就附表二所示之4罪與臺灣高等法院臺中
    分院89年度上重更（一）字第24號判決判處有期徒刑13年之
    販賣毒品罪定其應執行刑等語。
二、經查：
（一）受刑人所犯如附表一所示之3罪，犯罪時間均在96年4月24
      日以前，核與中華民國九十六年罪犯減刑條例第2條第1項
      第3款之規定相符，應依同條例第8條第1項、第3項之規定
      裁定減刑，並就減得之刑依同條例第10條之規定其應執行
      刑。
（二）受刑人所犯如附表二所示之4罪，犯罪時間均在96年4月24
      日以前，其中附表二所示編號1、2、3之罪，核與中華民
      國九十六年罪犯減刑條例第2條第1項第3款之規定相符，
      應依同條例第8條第1項、第3項之規定裁定減刑；惟附表
      二所示編號4之罪，依本條例第3條第1項第4款之規定不予
      減刑，但仍應依同條例第11條、第12條之規定，就編號1
      、2、3所減得之刑與編號4之罪所處有期徒刑2年定其應執
      行刑。
三、關於聲請就所犯附表二所示編號4之罪與臺灣高等法院臺中
    分院89年度上重更（一）字第24號判決之販賣毒品罪減刑，
    及所犯販賣毒品罪與附表二所示之4罪定應執行刑部分：
（一）受刑人所犯附表二所示編號4之製造彈藥罪，其犯罪時間
      雖在96年4月24日以前，惟與當時有效之槍砲彈藥刀械管
      制條例第10條第1項之未經許可，製造可發射子彈具有殺
      傷力之槍枝罪有想像競合犯之裁判上一罪之關係；而85年
      9月25日修正公布之槍砲彈藥刀械管制條例第10條第1項之
      罪與94年1月26日修正公布前之槍砲彈藥刀械管制條例第1
      1條第1項之構成要件相當，雖係適用舊法裁判之罪，依中
      華民國九十六年罪犯減刑條例第3條第3項之規定，亦不予
      減刑。另裁判上一罪，如其中一部分為中華民國九十六年
      罪犯減刑條例第3條所定不予減刑之罪，則其據以處罰之
      他罪雖非同條列舉之罪名，亦應不予減刑（參考司法院院
      解字第3454號、第3661號解釋）。故受刑人據以處罰之罪
      名雖為85年9月25日修正公布之槍砲彈藥刀械管制條例第1
      1條第1項之罪名，但與85年9月25日修正公布之同條例第1
      0條第1項之罪有裁判上一罪之關係；而85年9月25日之槍
      砲彈藥刀械管制條例第10條第1項之罪，與94年1月26日修
      正公布前之同條例第11條第1項之罪的構成要件相當，且
      經判處有期徒刑2年，已逾有期徒刑1年6月，依中華民國
      九十六年罪犯減刑條例第3條第3項、第1項第4款之規定及
      司法院院解字第3454號、第3661號解釋，不予減刑；此部
      分之聲請，與法不符，應予駁回。
（二）受刑人所犯之販賣毒品罪，其犯罪時間雖亦在96年4月24
      日以前，惟係犯87年5月20日修正公布前之肅清煙毒條例
      第5條第1項之罪，經判處有期徒刑13年，已逾有期徒刑1
      年6月，依中華民國九十六年罪犯減刑條例第3條第1項第7
      款之規定，亦不予減刑；此部分之聲請，與法不符，亦應
      駁回。
（三）按數罪之宣告刑，得依刑法第51條規定定其執行刑者，以
      所犯之數罪均在裁判確定前者為限，故如一人犯3罪，其
      犯第2罪時，第1罪之裁判尚未確定，迨犯第3罪時，已在
      第1罪裁判確定之後，則第3罪對於1、2兩罪，均不得謂為
      裁判確定前所犯之數罪，不能適用數罪併罰之例定其執行
      刑（最高法院29年抗字第62號判例參見）。受刑人所犯如
      附表二所示之4罪，其最早確定之罪係編號1之持有彈藥罪
      及編號2之吸用麻醉藥品罪，該2罪之判決確定日期為86年
      10月28日；而受刑人另犯上開販賣毒品罪，犯罪時間為96
      年11月26日，已在附表二所示編號1、2之罪裁判確定之後
      ，故受刑人所犯之販賣毒品罪無從與附表二所示之4罪定
      應執行刑；受刑人此部分之聲請，與法不符，亦應駁回。
四、據上論結，應依刑法第2條第1項、修正前刑法第51條第5款
    ，中華民國九十六年罪犯減刑條例第2條第1項第3款、第8條
    第1項、第3項、第10條、第11條、第12條，裁定如主文。
中    華    民    國    98    年    5    月     10    日
                  刑事第六庭    法  官  施慶鴻
上正本證明與原本無異。
如不服本裁定，應於送達後五日內，向本院提出抗告狀。
                                書記官  賴瓊珠
中    華    民    國    98    年    5    月     11    日


司法院資訊處製作；財團法人民間司法改革基金會備份。
